臺灣嘉義地方法院民事裁定
108年度訴字第142號 
原      告  陳慶瑞  
訴訟代理人  游子毅律師
被      告  郭桂鳳  
            吳郭彩勤
            郭秋香  
            郭治    
            張雅婷  
            張恩綺  
            張宣駿  
            張惟婕（原名：張育淇）

            郭文隆  
            劉民寅（即劉張嬌來之繼承人）

            劉銘棠（即劉張嬌來之繼承人）

            劉銘崧（即劉張嬌來之繼承人）

            劉鐘聰（即劉張嬌來之繼承人）

上  一  人
法定代理人  劉建伸  
被      告  劉銘楷（即劉張嬌來之繼承人）


            張勤學  
            謝張來富
            劉張評  
上列八被告
訴訟代理人  劉貴美  

被      告  陳張來有
訴訟代理人  陳思含  
被      告  郭新發  
訴訟代理人  郭寶宗  
被      告  劉振財  
            郭應林（即郭水源之承受訴訟人）


            郭秀珠（即郭水源之承受訴訟人）


            郭秀葉（即郭水源之承受訴訟人）

            郭秀華（即郭水源之承受訴訟人）


            郭秀滿（即郭水源之承受訴訟人）

            郭吳員  
            郭芳國  
            郭文田  

            郭天生  
上  一  人
訴訟代理人  吳炳輝律師
被      告  洪炎鐘（被告洪郭秀鳳之繼承人）


            洪建捷（被告洪郭秀鳳繼承人）

            洪意鈞（被告洪郭秀鳳繼承人）

            洪靜伶（被告洪郭秀鳳繼承人）

            洪儀姍（被告洪郭秀鳳繼承人）


            劉振德  
上  一  人
訴訟代理人  劉烱意律師
被      告  劉振旺  
            劉進發  
            尤萬福  
上  一  人
訴訟代理人  尤文良  

被      告  張財添  
            張樹    
            張小忠  
            張清吉  
兼上四被告
訴訟代理人  張永務  
被      告  郭晏群  
兼上一被告
訴訟代理人  郭東陽  

被      告  郭永樹  
            郭永山  
            尤天來（即尤許蜜之繼承人）


            尤天生（即尤許蜜之繼承人）

            尤秀桃（即尤許蜜之繼承人）


            尤素珠（即尤許蜜之繼承人）

兼上四被告
訴訟代理人  尤天賜（即尤許蜜之繼承人）



被      告  王陳素美
上列當事人間請求分割共有物事件，原告聲請選任特別代理人事
件，本院裁定如下：
    主    文
選任郭天生（男，民國00年00月00日生，身分證統一編號：Z000
000000號）於原告請求被告分割共有物等訴訟事件（本院108年
度訴字第142號）訴訟時，為被告郭吳員之特別代理人。
    理    由
壹、聲請意旨略以：原告請求被告分割共有物等訴訟事件（本院
    108年度訴字第142號），因被告郭吳員無意識能力顯無訴訟
    能力，且無法定代理人，亦無訴訟代理人，爰依民事訴訟法
    第51條規定，聲請選任被告郭吳員之之特別代理人等語。
貳、按對於無訴訟能力人為訴訟行為，因其無法定代理人或其法
    定代理人不能行代理權，恐致久延而受損害者，得聲請受訴
    法院之審判長，選任特別代理人。無訴訟能力人有為訴訟之
    必要，而無法定代理人或法定代理人不能行代理權者，其親
    屬或利害關係人，得聲請受訴法院之審判長，選任特別代理
    人，民事訴訟法第51條第1、2項定有明文。查：
一、聲請人即原告所主張之前開事實，有中華民國身心障礙證明
    在卷可憑（見本院卷二第349頁），並經證人郭天生結證屬
    實（見本院卷三第409頁），復經本院調取108年度訴字第14
    2號卷核閱無誤。顯見被告郭吳員平常無法與人對話，對外
    界事務欠缺理會判斷能力，應可認定。則依前開說明，聲請
    人即原告對於無訴訟能力人即被告郭吳員提起前開分割共有
    物等民事訴訟，因其無法定代理人或其法定代理人不能行代
    理權，恐致久延而受損害，顯有為被告郭吳員選任特別代理
    人之必要。從而，聲請人即原告依民事訴訟法第51條第1項
    規定聲請為被告郭吳員選任特別代理人，核無不合。
二、又郭天生為被告郭吳員之子，且有為其特別代理人之意願，
    亦有戶籍謄本在卷可憑（見本院卷第134至135頁），另經郭
    天生結證屬實，爰選任郭天生於原告請求被告分割共有物等
    訴訟事件（本院108年度訴字第142號）訴訟時，為被告郭吳
    員之特別代理人，爰依前開規定，裁定如主文所示。
中    華    民    國   110    年    1     月    22    日
                  民事第二庭法  官  陳卿和
以上正本係照原本作成。
本件不得抗告。
中　　華　　民　　國　 110 　 年　　1 　　月　　22　　日
                            書記官　柯凱騰